【裁判字號】    98,審易,337
【裁判日期】    980710
【裁判案由】    竊盜
【裁判全文】
臺灣新竹地方法院刑事判決             98年度審易字第337號
公  訴  人  臺灣新竹地方法院檢察署檢察官
被      告  丙○○
                    2 巷11.
                    （現另案羈押於臺灣苗栗看守所）
上列被告因竊盜案件，經檢察官提起公訴（98年度偵字第3273號
、第3729號），本院改依簡式審判程序，並判決如下：
    主  文
丙○○犯竊盜罪，累犯，處有期徒刑肆月，如易科罰金，以新臺
幣壹仟元折算壹日；又犯竊盜罪，累犯，處有期徒刑肆月，如易
科罰金，以新臺幣壹仟元折算壹日；又犯竊盜罪，累犯，處有期
徒刑肆月，如易科罰金，以新臺幣壹仟元折算壹日；又犯竊盜罪
，累犯，處有期徒刑肆月，如易科罰金，以新臺幣壹仟元折算壹
日。應執行有期徒刑壹年貳月，如易科罰金，以新臺幣壹仟元折
算壹日。
    事  實
一、丙○○前於民國95年間因違反電信法案件，經臺灣臺中地方
    法院以96年度訴字第2363號判決判處有期徒刑6 月確定；又
    於96年間因詐欺案件，經同法院以97年度簡字第103 號、第
    431 號分別判處有期徒刑4 月、3 月確定；嗣上開3 罪因適
    用中華民國九十六年罪犯減刑條例，經同法院以97年聲字第
    2681號裁定減為有期徒刑3 月、2 月、1 月又15日，應執行
    有期徒刑6 月確定，於98年2 月1 日執行完畢出監。
二、詎仍不知悔改，基於意圖為自己不法所有之竊盜犯意，分別
    於：
（一）於98年2 月19日20時30分許，在新竹市東區竹蓮163 號前
      ，趁彭湘雲所有（由乙○○管理使用）車牌號碼GX-0921
      號自用小客車停放在該處，無人看管之際，以自備鑰匙竊
      取之，得手後，供己代步使用，並於翌日將該自用小客車
      棄置在新竹市○○路○ 段488 號前，嗣為警尋獲，並在該
      車內照後鏡上採集指紋送驗經核與丙○○之指紋相符，而
      查知上情。（車輛已發還彭湘雲）。
（二）於98年2 月23日，在新竹市○○區○○路5 段648 巷42號
      之1 前，趁戊○○所有車牌號碼JK-7793 號藍色自用小客
      車停放在該處，無人看管之際，以上開自備鑰匙竊取之，
      得手後，供己代步使用，嗣後將該自用小客車棄置臺中縣
      后里鄉某處。
（三）於98年3 月3 日，在新竹市香山區○○○路107 號前，趁
      丁○○所有車牌號碼PZ-9360 號紅色自用小客車停放在該
      處，無人看管之際，以上開自備鑰匙竊取之，得手後，供
      己代步使用，嗣後將該自用小客車棄置在桃園縣中壢市某
      處。
（四）於98年4 月7 日，在新竹市○區○○路366 巷3 號前，趁
      甲○○所有車牌號碼MI-6040 號藍色自用小客車停放在該
      處，無人看管之際，以上開自備鑰匙（於丙○○另涉強盜
      案件中扣案）竊取之，得手後，供己代步使用，惟因該車
      警報器不斷作響，丙○○於同日即將該自用小客車棄置在
      新竹市○○路72巷2 弄43號前。
二、案經新竹市警察局第二分局、第三分局報告臺灣新竹地方法
    院檢察署檢察官偵查起訴。
    理  由
一、認定犯罪事實所憑之證據及理由：
（一）被告丙○○於警詢、檢察官訊問時及本院準備程序、審理
      中訊問時，均坦白承認。
（二）被害人乙○○、戊○○、丁○○、甲○○分別於警詢中指
      述遭竊之情節。
（三）新竹市警察局第二分局刑案現場勘查報告1 件、勘查採證
      照片18紙、新竹市警察局98年3 月10日竹市警鑑字第0980
      008441號函、內政部警政署刑事警察局98年3 月6 日刑紋
      字第0980030441號鑑驗書各1 件、被告帶同警員至竊盜現
      場指認之照片8 紙、上開車輛之車輛協尋電腦輸入單4 紙
      、乙○○出具之贓物認領保管單1 件，足資佐證。綜上事
      證，堪認被告自白應與事實相符，可以採信。本件事證已
      臻明確，被告竊盜犯行，均堪予認定，應依法予以論罪科
      刑。
二、論罪科刑之理由：
（一）核被告所為，各係犯刑法第320 條第1 項之竊盜罪。
（二）被告所犯4 次竊盜罪，犯意各別，行為互殊，應予分論併
      罰。
（三）被告有事實欄一所載之前案紀錄，並於98年2 月1 日執行
      完畢等情，有臺灣高等法院被告前案紀錄表附卷可佐，被
      告甫受有期徒刑之執行完畢後，其於5 年以內故意再犯本
      件有期徒刑以上之4 罪，皆為累犯，均應依刑法第47條第
      1 項之規定，加重其刑。
（四）爰審酌被告素行不佳，正值青壯年紀，因缺乏交通工具代
      步，竟圖一時之方便，再犯本案之竊盜犯行，致被害人遭
      受財產上損害，及其行竊手段、方式，所生危害程度，犯
      罪後坦承犯行已知悔悟等一切情狀，分別量處如主文所示
      之刑，並定其應執行之刑及易科罰金之折算標準。
四、適用法律：
（一）刑事訴訟法第284條之1、第299 條第1 項前段。
（二）刑法第320 條第1 項、第47條第1 項、第51條第5 款、司
      法院釋字第366 號、第662 號、院字第1356號解釋。
（三）刑法施行法第1 條之1。
本案經檢察官陳麗芬到庭執行職務。
中    華    民    國    98    年    7     月    10    日
                        刑事第九庭法  官  魏瑞紅
以上正本證明與原本無異。
如不服本判決應於收受本判決後10日內向本院提出上訴書狀，其
未敘述上訴理由者，並得於提起上訴後10日內向本院補提理由書
狀 (均須按他造當事人之人數附繕本)「 切勿逕送上級法院」。
                                  書記官  吳月華
中    華    民    國    98    年    7     月    10    日
附錄本案論罪科刑所適用法條全文：
刑法第320條第1項：
意圖為自己或第三人不法之所有，而竊取他人之動產者，為竊盜
罪，處5 年以下有期徒刑、拘役或5 百元以下罰金。


司法院資訊處製作；財團法人民間司法改革基金會備份。
